【裁判字號】    89,易,481
【裁判日期】    890523
【裁判案由】    妨害公務
【裁判全文】
臺灣士林地方法院刑事判決                          八十九年度易字第四八一號
    公  訴  人  臺灣士林地方法院檢察署檢察官
    被      告  甲○○
右列被告因妨害公務案件，經檢察官提起公訴 (八十九年度偵字第二七三五號)，本
院判決如左：
    主  文
甲○○對於公務員依法執行職務時，施強暴，處有期徒刑陸月，如易科罰金以參佰元
折算壹日。
扣案之水果刀壹支沒收。
    事  實
一、甲○○前於於民國七十八年因竊盜罪，經本院判處有期徒刑十月確定，嗣於七十
    九年三月三十日執行完畢 (尚不構成累犯) 。甲○○於八十九年三月五日中午十
    二時四十分許，在台北市大同區○○○路○段七十七之二號三樓住處喝酒及吸用
    強力膠，處於神精耗弱之際，適台北市政府警察局大同分局大橋派出所員警乙○
    ○依法前來進行戶口查察，甲○○開門後，因吸用強力膠之事為員警乙○○發現
    ，於乙○○入內解時，竟持其所有之塑膠水桶一個敲打乙○○頭部，並將乙○○
    推倒在床上，二人互為扭打，依此方式對於依法執行職務之警員乙○○施強暴，
    乙○○趁隙離開現場，返回大橋派出所請求支援，旋即偕同警員張榮村及羅福榮
    返回前開處所續為處理，甲○○竟接續前妨害公務之犯意，為抗拒檢查，在開啟
    門後，即持所有之水果刀一支朝向警員乙○○等三人，對依法執行職務之員警施
    強暴，嗣經乙○○等予以制止且當場逮捕，並扣得水果刀一支及塑膠水桶一個 (
    該水桶已滅失未移案)。
二、案經臺北市政府警察局大同分局報請臺灣士林地方法院檢察署檢察官偵查起訴。
    理  由
一、訊據被告甲○○對於右揭犯行並不爭執，僅辯稱：只記得有持水桶敲打警員，當
    時因喝酒及吸強力膠的關係，神智不清，不記得發生何事等語，經查，右揭事實
    ，業據警員乙○○於偵查及本院審理中、羅福榮於偵查中證稱在卷，並有被告所
    有持以施暴之水果刀一支扣案及塑膠水桶之照片附卷可證 (該水桶經員警棄置之
    情，業據乙○○證稱)，至被告行為時之精神狀況，據員警乙○○證稱：「被告
    當時精神狀況不好，意識不清楚，被告當天不知道自己在做什麼，是到偵訊時才
    慢慢醒過來。」，參諸被告當日飲酒且吸用強力膠之事實，證人乙○○所證被告
    意識不清楚及至偵訊時才慢慢醒過來乙節，應係真實，被告行為時精神狀況已至
    精神耗弱的程度。綜上，事證明確，被告犯行應堪認定。
二、核被告所為，係犯刑法第一百三十五條第一項之罪。被告以妨害公務員依法執行
    職務之犯意，先後對員警施強暴，應係接續犯行。又被告行為時精神狀況已達精
    神耗弱之程度，而被告精神障礙的原因，係因吸用強力膠及飲酒所致，業如前揭
    說明，審諸此等事實，被告所為雖不符合原因自由行為之要件，然依刑法第十九
    條第二項規定，爰不予減輕其刑，併予敘明。爰審酌被告犯罪之動機在於阻止警
    員依法執行勤務、施用暴力手段之程度，犯罪前吸用強力膠及飲酒自任精神障礙
    之緣由、生活狀況、智識程度、犯罪所生之損害，及犯罪後態度等一切情狀，量
    處如主文所示之刑，並諭知易科罰金之折算標準。扣案之水果刀一支，係被告所
    有供犯罪用之物，依法宣告沒收，至被告所有供犯罪之塑膠水桶一個已經滅失，
    業經證人乙○○證稱在卷，另扣案之強力膠十二條及塑膠袋一個，核非供犯罪之
    物，均不諭知沒收。
據上論斷，應依刑事訴訟法第二百九十九條第一項前段，刑法第一百三十五條第一項
第四十一條、第三十八條第一項第二款，罰金罰鍰提高標準條例第一條前段、第二條
，判決如主文。
本案經檢察官徐文豪到庭執行職務。
中      華      民      國      八十九      年    五    月    二十三    日
                                  臺灣士林地方法院刑事第二庭
                                          法  官
右正本證明與原本無異。
如不服本判決，應於判決送達後十日內，向本院提出上訴狀。
                                          書記官
中      華      民      國      八十九      年    五    月    二十二    日
附錄法條
刑法第一百三十五條第一項：


司法院資訊處製作；財團法人民間司法改革基金會備份。
